【裁判字號】    99,易,834
【裁判日期】    991129
【裁判案由】    竊盜
【裁判全文】
臺灣屏東地方法院刑事判決               99年度易字第834號
公  訴  人  臺灣屏東地方法院檢察署檢察官
被      告  林福全
上列被告因竊盜案件，經檢察官提起公訴（99年度偵字第6429號
），本院於準備程序進行中，因被告就被訴事實為有罪之陳述，
經告知簡式審判程序意旨，並聽取公訴人及被告之意見後，本院
裁定由獨任依簡式審判程序審理，判決如下：
    主  文
林福全犯加重竊盜罪，累犯，處有期徒刑拾月，扣案之一字型螺
絲起子、鐵鉗、美工刀各壹支均沒收。
    事  實
一、林福全前於民國94年間因竊盜案件，經本院以94年度易字第
    583 號判決判處有期徒刑8 月確定；又於95年間因竊盜案件
    ，經本院以95年度易字第385 號判決判處有期徒刑7 月確定
    ，上開兩罪接續執行，而於95年4 月14日入監執行，於96年
    4 月16日假釋付保護管束出監，嗣於96年5 月17日期滿假釋
    未經撤銷而執行完畢。詎其仍不知悔改，於99年7 月2 日20
    時30分許之夜間，意圖為自己不法之所有，本於加重竊盜之
    犯意，攜帶其所有、客觀上對人之生命、身體安全產生威脅
    ，足以作為兇器使用之一字型螺絲起子、鐵鉗及美工刀各1
    支，騎乘其所有之車號PFX-993 號之重型機車，前往林正暉
    位於屏東縣內埔鄉○○路158 號住處後方庭院，先以鐵鉗破
    壞架設該處，用以區隔內外，具防閑作用之鐵絲網後進入庭
    院，再以美工刀割開後門紗窗，伸手進入屋內打開後門而侵
    入李正暉上開住處。復持上開一字型螺絲起子撬開破壞李正
    暉臥室木質房門後，在內竊取李正暉所有之鑽石戒指4 只、
    玉石手鍊2 條、耳環9 對、手錶4 支、K 金項鍊4 條、K 金
    墜子2 只（合計價值為新台幣【下同】34萬元）、15萬元之
    現金及2,55 0元之舊版新台幣，得手後，旋將竊得之K 金項
    鍊4 條、K 金墜子2 只、手鍊1 條、耳環2 對、戒子3 只，
    持往位於屏東縣屏東市○○路147 之1 號「信大銀樓」變賣
    予不知情之負責人王育仁，共獲得4,700 元，另將其餘竊得
    之15萬元現金用以償債及花用而餘13,400元。嗣李正暉返家
    後發覺遭竊報警，為警調閱監視錄影畫面掌握林福全為犯罪
    嫌疑人，於99年7 月3 日18時許在屏東縣竹田鄉○○路旁執
    行臨檢時查獲林福全，並在其所駕駛之2622-QC 自小客車上
    扣得所竊之鑽石戒指4 只、玉石手鍊1 條、耳環7 對、手錶
    4 支、13 ,400 元現金及上揭一字型螺絲起子、鐵鉗及美工
    刀各1 支。
二、案經屏東縣政府警察局內埔分局報告台灣屏東地方法院檢察
    署檢察官偵查起訴。
    理  由
一、本件被告林福全所犯係死刑、無期徒刑、最輕本刑為3 年以
    上有期徒刑以外之罪，其於準備程序中就被訴事實為有罪之
    陳述，經法官告知簡式審判程序之旨，並聽取當事人之意見
    後，本院認為適宜進行簡式審判程序審理，合先敘明。
二、上揭犯罪事實，業據被告於警詢、偵訊及本院審理時坦承不
    諱，核與被害人李正暉於警詢所證家中物品遭竊，及證人王
    育仁所證被告曾於99年7 月3 日，持K 金項鍊4 條、K 金墜
    子2 只、手鍊1 條、耳環2 對、戒子3 只至其所開設之「信
    大銀樓」變賣乙節相符。又證人即被害人李正暉於本院審理
    時證稱伊當天遭竊之現金數額有10萬元以上，但實際數目已
    記不清楚等語（見本院卷第49頁），參以案發距審理時已歷
    時4 月有餘，尚難要求證人就數額詳為記憶證述，且證人亦
    於本院審理時證稱當天案發後有立即清點財物並報案等語（
    見同上院卷），是實際遭竊現金自應以其警詢所證為據，從
    而，被告竊取現金之數額確為15萬元無訛。此外，並有屏東
    縣政府警察局內埔分局員警偵查報告、99年7 月3 日之搜索
    扣押筆錄1 份、扣押物品目錄表、贓物認領保管單各1 紙、
    飾金買進日記簿1 份、查獲及現場照片16幀在卷可按，復有
    一字型螺絲起子、鐵鉗、美工刀各1 扣案可證，綜上足認，
    本案事證明確，被告犯行，應堪認定。
三、按刑法第321 條第1 項第2 款所謂安全設備，係指依社會通
    常觀念足認為防盜之設備而言；又刑法第321 條第1 項第3
    款之攜帶兇器竊盜罪，係以行為人攜帶兇器竊盜為其加重條
    件，此所謂兇器，其種類並無限制，凡客觀上足以對人之生
    命、身體、安全構成威脅，具有危險性之兇器均屬之，且只
    須行竊時攜帶此種具有危險性之兇器為已足，並不以攜帶之
    初有行兇之意圖為必要（最高法院55年台上字第547 號、79
    年台上字第5253號判例意旨參照）。本件被告係以鐵鉗破壞
    被害人李正暉架設於住處後方庭院之鐵絲網圍籬後進入，業
    據其供承在卷，而上開鐵絲網具有一定高度以區隔內外，有
    警卷案發現場照片在卷可憑（警卷第53頁），依社會通常觀
    念應有防閑功用，自屬安全設備甚明。又被告所持以竊盜之
    一字型螺絲起子、鐵鉗、美工刀均屬鐵金屬製品，前端並具
    刀鋒，有照片在卷可稽（警卷第21頁），且既足剪壞鐵絲網
    及割破紗窗及毀壞木質門扇，是上開3 物除材質至為堅硬外
    、亦應十分銳利，則若持之攻擊人，客觀上顯足以危害他人
    生命、身體安全，皆屬具有危險性之兇器無訛。是核被告所
    為，係犯刑法第321 條第1 項第1 款、第2 款、第3 款之攜
    帶兇器、毀壞門扇及安全設備、夜間侵入住宅竊盜罪。被告
    有事實欄所載之有期徒刑執行完畢紀錄，有台灣高等法院被
    告前案紀錄表1 紙在卷可徵，其受有期徒刑執行完畢後，5
    年以內故意再犯本件有期徒刑以上之罪，為累犯，應依刑法
    第47條第1 項規定，加重其刑。
四、爰審酌被告素行非佳，有前開台灣高等法院被告前案紀錄表
    1 紙在卷可考，僅因缺錢花用即竊取他人財物，法紀觀念薄
    弱，持三種足以做為兇器使用工具之犯罪情節、本次犯罪對
    他人造成之損害非輕、部分所竊之物業已歸還被害人，犯後
    坦承犯行並當庭向被害人道歉之犯後態度，生活狀況、教育
    程度等一切情狀，量處如主文所示之刑。扣案之一字型螺絲
    起子、鐵鉗、美工刀各1 支，為被告所有供犯本罪所用，應
    依刑法第38條第1 項第2 款規定宣告沒收。
據上論斷，應依刑事訴訟法273 條之1 第1 項、第299 條第1項
前段，刑法第321 條第1 項第1 款、第2 款、第3 款、第47條第
1項 、第38條第1 項第2 款，判決如主文。
本案經檢察官陳立興到庭執行職務
中    華    民    國    99    年    11    月    29    日
                  刑事第五庭    法  官  劉怡孜
以上正本證明與原本無異。
如不服本判決應於收受判決後10日內向本院提出上訴書狀，並應
敘述具體理由；其未敘述上訴理由者，應於上訴期間屆滿後20日
內向本院補提理由書（均須按他造當事人之人數附繕本）「切勿
逕送上級法院」。
中    華    民    國    99    年    11    月    30    日
                                書記官  薛慧茹
附錄論罪科刑法條：
中華民國刑法第321條（加重竊盜罪）
犯竊盜罪而有左列情形之一者，處 6 月以上、 5 年以下有期徒
刑：
一、於夜間侵入住宅或有人居住之建築物、船艦或隱匿其內而犯
之者。
二、毀越門扇、牆垣或其他安全設備而犯之者。
三、攜帶兇器而犯之者。
四、結夥三人以上而犯之者。
五、乘火災、水災或其他災害之際而犯之者。
六、在車站或埠頭而犯之者。
前項之未遂犯罰之。

司法院資訊處製作；財團法人民間司法改革基金會備份。
